【裁判字號】    89,易,1008
【裁判日期】    900118
【裁判案由】    違反就業服務法
【裁判全文】
臺灣嘉義地方法院刑事判決                        八十九年度易字第一八號
    公  訴  人  臺灣嘉義地方法院檢察署檢察官
    被      告  甲○○
                乙○○
右列被告等因違反就業服務法案件，經檢察官提起公訴（八十九年度偵字第五二一○
號），本院判決如左：
    主  文
乙○○違反雇主不得以本人名義聘僱外國人為他人工作之規定，其聘僱人數為一人，
處罰金新臺幣壹萬元，如易服勞役，以銀元佰元即新臺幣玖佰元折算壹日。
甲○○違反雇主不得未經許可聘僱他人所申請聘僱之外國人之規定，其聘僱人數為一
人，處罰金新臺幣壹萬元，如易服勞役，以銀元佰元即新臺幣玖佰元折算壹日。
    事  實
一、乙○○與甲○○係父子關係，乙○○竟於民國八十八年四月十六日，以自己名義
    ，委由董淑勤（所涉違反就業服務法罪部分，另由臺灣嘉義地方法院檢察署檢察
    官為不起訴處分）代向行政院勞工委員會申請聘僱菲律賓籍之勞工ＢＩＮＡＬＡ
    Ｙ  ＭＡＲＩＥＴＡ  ＳＯＲＩＡＮＯ（起訴書誤植為ＳＯＲＡＮＯ）在嘉義市
    小副瀨里二七號從事家庭監護工作，照顧乙○○之母鄭林楊梅，實際上則將其轉
    至其父甲○○位於嘉義縣水上鄉下寮村下寮二二之十六號「新興醬園」內從事包
    裝醬菜之工作；而甲○○明知未經許可，不得僱用他人所申請聘請之外國人，竟
    仍以每月薪資新臺幣一萬八千元之代價僱用ＢＩＮＡＬＡＹ  ＭＡＲＩＥＴＡ
    ＳＯＲＩＡＮＯ在該處工作，迄八十九年八月十日上午十時五十五分許，在上址
    為警查獲。
二、案經嘉義縣警察局移送臺灣嘉義地方法院檢察署檢察官偵查起訴。
    理  由
一、訊據被告乙○○、甲○○均矢口否認有何違反就業服務法之犯行，乙○○辯稱：
    該菲籍外勞ＢＩＮＡＬＡＹ  ＭＡＲＩＥＴＡ  ＳＯＲＩＡＮＯ係伊聘僱來照顧
    其母親鄭林楊梅，因伊母親與被告甲○○住在嘉義縣水上鄉下寮村下寮二二之十
    六號，所以該菲傭也在該處云云；被告甲○○則辯稱：該名菲籍外勞係伊聘僱來
    照顧其妻鄭林楊梅，並非伊僱用來從事包裝醬菜之工作云云。經查，該菲籍外勞
    ＢＩＮＡＬＡＹ  ＭＡＲＩＥＴＡ  ＳＯＲＩＡＮＯ係受被告甲○○僱用在嘉義
    縣水上鄉下寮村下寮二二之十六號從事包裝醬菜之工作，且來臺後一直在該處工
    作，從未擔任監護工作等情，業據菲籍外勞ＢＩＮＡＬＡＹ  ＭＡＲＩＥＴＡ
    ＳＯＲＩＡＮＯ於警訊中證述明確，核與證人董淑勤於警訊中證述情節相符，復
    有居留外僑作業外勞詳細資料、中華民國外僑居留證、護照影本、居留簽證影本
    及行政院勞工委員會八十九年十一月十三日台八十九勞職外字第○二二一一二五
    號函各一份附卷可稽；參以被告乙○○於本院審理時亦供稱該菲籍外勞有至醬菜
    園工作，顯見該菲籍外勞ＢＩＮＡＬＡＹ  ＭＡＲＩＥＴＡ  ＳＯＲＩＡＮＯ確
    實有至上開醬菜園工作乙情，已堪認定，是被告二人所辯顯係事後卸責之詞，不
    足採信。本件事證明確，被告二人犯行均堪認定。
二、按雇主不得以本人名義聘僱外國人為他人工作及未經許可聘僱或留用他人所申請
    聘僱之外國人，就業服務法第五十三條第二款、第三款定有明文，被告乙○○違
    反前開就業服務法第五十三條第二款規定，被告甲○○違反就業服務法第五十三
    條第三款規定，其二人聘僱人數均為一人，均應依同法第五十八條第一項前段之
    規定論處；爰審酌被告二人之品行、犯罪動機、目的、手段、所生危害及犯罪後
    態度等一切情狀，分別量處如主文所示之刑，並諭知易服勞役之折算標準，以示
    懲儆。
據上論斷，應依刑事訴訟法第二百九十九條第一項前段，就業服務法第五十八條第一
項前段、第五十三條第二、三款，刑法第十一條前段、第四十二條第二項，罰金罰鍰
提高標準條例第二條，現行法規所定貨幣單位折算新台幣條例第二條，判決如主文。
本案經檢察官張長樹到庭執行職務。
中      華      民      國    九十      年      一      月     十八     日
                                臺灣嘉義地方法院刑事第一庭
                                        法  官  黃  仁  勇
右正本證明與原本無異。
如不服本判決，應於判決送達後十日內向本院提出上訴狀( 應附繕本 )。
中      華      民      國    九十      年      一      月     十九     日
                                        書記官  呂  權  芳
附錄本判決論罪科刑法條：
就業服務法第五十三條：
雇主不得有左列行為：
  一、聘僱或留用未經許可或許可失效之外國人。
  二、以本人名義聘僱外國人為他人工作。
  三、未經許可聘僱或留用他人所申請聘僱之外國人。
  四、指派所聘僱之外國人從事申請許可以外之工作。
就業服務法第五十八條：
違反第五十三條第一款、第二款或第三款規定，其聘僱或留用人數為一人者，處六月
以下有期徒刑、拘役或科或併科新臺幣九萬元以下罰金；其聘僱或留用人數為二人以
上者，處三年以下有期徒刑、拘役或科或併科新臺幣三十萬元以下罰金。
法人之代表人、法人或自然人之代理人、受僱人或其他從業人員，因執行業務犯前項
之罪者，除處罰其行為人外，對該法人或自然人亦科以前項之罰金。


司法院資訊處製作；財團法人民間司法改革基金會備份。
